臺灣高等法院臺中分院刑事裁定　
111年度聲字第898號

聲  請  人  臺灣高等檢察署臺中檢察分署檢察官     
受  刑  人  黃文宏


上列聲請人因受刑人數罪併罰有二裁判以上，聲請定其應執行之
刑（聲請案號：111年度執聲字第342號），本院裁定如下：
    主  文
黃文宏因犯如附表所示各罪所處之刑，應執行有期徒刑玖年陸月
。
    理  由
一、聲請意旨略以：上列受刑人黃文宏（下稱受刑人）因毒品危
    害防制條例數罪，先後經判決確定如附表，應依刑法第53條
    、第51條第5款規定，定其應執行之刑。爰依刑事訴訟法第4
    77條第1項聲請裁定等語。
二、按數罪併罰，有二裁判以上者，依第51條之規定，定其應執
    行之刑；又數罪併罰，分別宣告其罪之刑，如宣告多數有期
    徒刑者，於各刑中之最長期以上，各刑合併之刑期以下，定
    其刑期，但不得逾30年。刑法第53條、刑法第51條第5款分
    別定有明文。另按數罪併罰之定應執行之刑，係出於刑罰經
    濟與責罰相當之考量，並非予以犯罪行為人或受刑人不當之
    利益，為一種特別的量刑過程，相較於刑法第57條所定科刑
    時應審酌之事項係對一般犯罪行為之裁量，為定應執行刑之
    宣告，乃對犯罪行為人本身及所犯各罪之總檢視，除應考量
    行為人所犯數罪反應出之人格特性，並應權衡審酌行為人之
    責任與整體刑法目的及相關刑事政策，在量刑權之法律拘束
    性原則下，依刑法第51條第5款之規定，採限制加重原則，
    以宣告各刑中之最長期為下限，各刑合併之刑期為上限，但
    最長不得逾30年，資為量刑自由裁量權之外部性界限，並應
    受法秩序理念規範之比例原則、平等原則、責罰相當原則、
    重複評價禁止原則等自由裁量權之內部抽象價值要求界限之
    支配，以使輕重得宜，罰當其責，俾符合法律授與裁量權之
    目的，以區別數罪併罰與單純數罪之不同，兼顧刑罰衡平原
    則（最高法院100年度台抗字第440號裁定意旨參照）。
三、經查，本件受刑人所犯如附表所示各罪，經臺灣彰化地方法
    院（下稱彰化地院）、本院及最高法院分別判處如附表所示
    之刑，而受刑人所犯如附表編號1至14所示各罪，前經彰化
    地院以108年度訴字第623號刑事判決合併定應執行刑為有期
    徒刑4年確定等情，有前揭判決書及臺灣高等法院被告前案
    紀錄表在卷可稽。上開刑事裁判所定應執行之刑，雖將因本
    院所為之本件定應執行刑裁定而當然失效，惟揆諸前揭說明
    ，經本院審核相關案卷，認檢察官聲請為正當，並考量自由
    裁量之範圍應受法律性內部界限之拘束及不利益變更禁止原
    則，避免本件定應執行刑後反較定應執行刑之前更不利於受
    刑人，爰參酌原確定判決之定執行刑情形，並衡酌受刑人所
    犯如附表編號1至14所示各罪均為販賣第三級毒品罪，犯罪
    時間集中於108年1月22日至108年3月11日間，而於108年3月
    11日經警查獲上開犯行後，復於108年7月6日再犯附表編號1
    5之販賣第三級毒品罪，及其手段、動機、目的，並衡以前
    揭所述之比例原則、責罰相當原則等自由裁量權之內部性界
    限等情，而為整體評價後，合併定其應執行之刑如主文所示
    。
四、又依最高法院刑事大法庭110年度台抗大字第489號裁定意旨
    ，「定應執行刑，不僅攸關國家刑罰權之行使，於受刑人之
    權益亦有重大影響，除顯無必要或有急迫情形外，法院於裁
    定前，允宜予受刑人以言詞、書面或其他適當方式陳述意見
    之機會，程序保障更加周全。」，本院於111年4月11日函詢
    受刑人對本件定應執行刑案件有無意見欲表達，並告以文到
    5日內具狀陳述意見，該函文於111年4月14日合法送達予受
    刑人，惟受刑人迄今均未以書面陳述意見，是依最高法院上
    開裁定意旨，本院已予受刑人表示意見之機會，附此敘明。
五、據上論結，爰依刑事訴訟法第477條第1項，刑法第53條、第
    51條第5款，裁定如主文。
中　　華　　民　　國　　111 　年　　4 　　月　　21　　日
            刑事第十一庭　審判長法　官　張  意  聰
                                法　官　陳  慧  珊
                                法　官　田  德  煙
以上正本證明與原本無異。
如不服本裁定，得於收受送達後五日內向本院提出抗告書狀（須
附繕本）。因疫情而遲誤不變期間，得向法院聲請回復原狀。

                                書記官  陳  志  德

中　　華　　民　　國　　111 　年　　4 　　月　　22　　日
受刑人黃文宏定應執行刑案件一覽表     編號  1 2 3 罪名  毒品危害防制條例 毒品危害防制條例 毒品危害防制條例 宣告刑  有期徒刑3年 有期徒刑3年 有期徒刑3年 犯罪日期  108年1月22日 108年1月26日 108年2月4日 偵查(自訴)機關 年度案號  彰化地檢108年度偵字第2892、3180號 彰化地檢108年度偵字第2892、3180號 彰化地檢108年度偵字第2892、3180號 最後事實審 法院 彰化地院 彰化地院 彰化地院  案號 108年度訴字第623號  108年度訴字第623號  108年度訴字第623號   判決日期 108年11月19日 108年11月19日 108年11月19日  確定 判決 法院 彰化地院 彰化地院 彰化地院  案號 108年度訴字第623號  108年度訴字第623號  108年度訴字第623號   判決 確定日期 109年3月2日 109年3月2日 109年3月2日 是否為得易科罰金之案件  否 否 否 備註  彰化地檢109年度執字第1686號 彰化地檢109年度執字第1686號 彰化地檢109年度執字第1686號   編號1至15之罪已定應執行有期徒刑4年   
受刑人黃文宏定應執行刑案件一覽表     編號  4 5 6 罪名  毒品危害防制條例 毒品危害防制條例 毒品危害防制條例 宣告刑  有期徒刑3年1月 有期徒刑3年 有期徒刑3年 犯罪日期  108年2月12日 108年2月14日 108年2月15日 偵查(自訴)機關 年度案號  彰化地檢108年度偵字第2892、3180號 彰化地檢108年度偵字第2892、3180號 彰化地檢108年度偵字第2892、3180號 最後事實審 法院 彰化地院 彰化地院 彰化地院  案號 108年度訴字第623號  108年度訴字第623號  108年度訴字第623號   判決日期 108年11月19日 108年11月19日 108年11月19日  確定 判決 法院 彰化地院 彰化地院 彰化地院  案號 108年度訴字第623號  108年度訴字第623號  108年度訴字第623號   判決 確定日期 109年3月2日 109年3月2日 109年3月2日 是否為得易科罰金之案件  否 否 否 備註  彰化地檢109年度執字第1686號 彰化地檢109年度執字第1686號 彰化地檢109年度執字第1686號   編號1至15之罪已定應執行有期徒刑4年   
受刑人黃文宏定應執行刑案件一覽表     編號  7 8 9 罪名  毒品危害防制條例 毒品危害防制條例 毒品危害防制條例 宣告刑  有期徒刑3年2月 有期徒刑3年2月 有期徒刑3年 犯罪日期  108年2月20日 108年2月21日 108年2月24日 偵查(自訴)機關 年度案號  彰化地檢108年度偵字第2892、3180號 彰化地檢108年度偵字第2892、3180號 彰化地檢108年度偵字第2892、3180號 最後事實審 法院 彰化地院 彰化地院 彰化地院  案號 108年度訴字第623號  108年度訴字第623號  108年度訴字第623號   判決日期 108年11月19日 108年11月19日 108年11月19日  確定 判決 法院 彰化地院 彰化地院 彰化地院  案號 108年度訴字第623號  108年度訴字第623號  108年度訴字第623號   判決 確定日期 109年3月2日 109年3月2日 109年3月2日 是否為得易科罰金之案件  否 否 否 備註  彰化地檢109年度執字第1686號 彰化地檢109年度執字第1686號 彰化地檢109年度執字第1686號   編號1至15之罪已定應執行有期徒刑4年   
受刑人黃文宏定應執行刑案件一覽表     編號  10 11 12 罪名  毒品危害防制條例 毒品危害防制條例 毒品危害防制條例 宣告刑  有期徒刑3年2月 有期徒刑3年2月 有期徒刑3年 犯罪日期  108年2月26日 108年3月11日 108年2月23日 偵查(自訴)機關 年度案號  彰化地檢108年度偵字第2892、3180號 彰化地檢108年度偵字第2892、3180號 彰化地檢108年度偵字第2892、3180號 最後事實審 法院 彰化地院 彰化地院 彰化地院  案號 108年度訴字第623號  108年度訴字第623號  108年度訴字第623號   判決日期 108年11月19日 108年11月19日 108年11月19日  確定 判決 法院 彰化地院 彰化地院 彰化地院  案號 108年度訴字第623號  108年度訴字第623號  108年度訴字第623號   判決 確定日期 109年3月2日 109年3月2日 109年3月2日 是否為得易科罰金之案件  否 否 否 備註  彰化地檢109年度執字第1686號 彰化地檢109年度執字第1686號 彰化地檢109年度執字第1686號   編號1至15之罪已定應執行有期徒刑4年   
受刑人黃文宏定應執行刑案件一覽表     編號  13 14 15 罪名  毒品危害防制條例 毒品危害防制條例 毒品危害防制條例 宣告刑  有期徒刑3年 有期徒刑3年 有期徒刑3年 犯罪日期  108年3月3日 108年1月24日 108年3月8日 偵查(自訴)機關 年度案號  彰化地檢108年度偵字第2892、3180號 彰化地檢108年度偵字第2892、3180號 彰化地檢108年度偵字第2892、3180號 最後事實審 法院 彰化地院 彰化地院 彰化地院  案號 108年度訴字第623號  108年度訴字第623號  108年度訴字第623號   判決日期 108年11月19日 108年11月19日 108年11月19日  確定 判決 法院 彰化地院 彰化地院 彰化地院  案號 108年度訴字第623號  108年度訴字第623號  108年度訴字第623號   判決 確定日期 109年3月2日 109年3月2日 109年3月2日 是否為得易科罰金之案件  否 否 否 備註  彰化地檢109年度執字第1686號 彰化地檢109年度執字第1686號 彰化地檢109年度執字第1686號   編號1至15之罪已定應執行有期徒刑4年   
受刑人黃文宏定應執行刑案件一覽表     編號  16   罪名  毒品危害防制條例   宣告刑  有期徒刑7年6月   犯罪日期  108年7月6日   偵查(自訴)機關 年度案號  彰化地檢108年度偵字第7636號   最後事實審 法院 中高分院    案號 110年度上訴字第284號    判決日期 110年9月2日    確定 判決 法院 最高法院    案號 111年度台上字第591號     判決 確定日期 111年2月17日   是否為得易科罰金之案件  否   備註  彰化地檢111年度執字第1181號